臺灣橋頭地方法院民事判決　　　　　　110年度岡簡字第248號
原　　　告　張台秋　
訴訟代理人　魏東甫　
被　　　告　戴美綢　
上列當事人間請求損害賠償事件，經原告提起刑事附帶民事訴訟
（本院110 年度交簡附民字第70號），由本院刑事庭裁定移送前
來，本院於民國110年11月17日言詞辯論終結，判決如下：
    主  文
被告應給付原告新台幣參拾肆萬參仟捌佰柒拾柒元，及自民國一
百一十年三月十七日起至清償日止，按年息百分之五計算之利息
。
原告其餘之訴駁回。
訴訟費用由被告負擔二分之一，餘由原告負擔。
本判決於原告勝訴部分得假執行。但被告如以新台幣參拾肆萬參
仟捌佰柒拾柒元為原告預供擔保後，得免為假執行。
原告其餘假執行之聲請駁回。
    事  實  及  理  由
壹、程序事項：
    被告經合法通知，無正當理由未於言詞辯論期日到場，核無
    民事訴訟法第386 條各款所列情形，爰依原告聲請，由其一
    造辯論而為判決。
貳、實體方面：
一、原告主張：被告於民國109 年1 月11日下午1 時25分許，駕
    駛車號6T-3606 號自用小客車，沿高雄市○○區○○○路○
    ○道○○○○○○○○路段000 號前時，疏未注意超車時應
    於前車左側保持半公尺以上之間隔超過，亦未注意車前狀況
    及兩車並行之間隔，即貿然超車，適伊騎乘電動自行車（下
    稱系爭慢車）行至該處時，見前方訴外人林大安違規停放之
    車號AZK-2988號自用小客車（下稱系爭林大安之車）已佔據
    整個慢車道並左輪已跨至快車道，為閃避系爭林大安之車向
    左偏行，被告所駕自用小客車右側後照鏡乃擦撞到伊所騎乘
    系爭慢車左側後照鏡，致伊人車倒地，因而受有左鎖骨骨折
    、左胸挫傷併第2 、3 、4 肋骨骨折、頭部外傷併左顴骨骨
    折、雙手及左踝擦傷等傷害（下稱系爭事故）。伊因此支出
    醫療費用新台幣（下同）83,053元、看護費用127,200 元、
    交通費12,600元、修車費用12,450元、薪資損失142,800 元
    ，並因此身心受有極大痛苦，現在仍不敢騎乘機車上路，且
    有胸悶及睡眠障礙，自得請求精神慰撫金30萬元。爰依侵權
    行為之法律關係，提起本訴。並聲明：㈠被告應給付原告67
    8,103 元，及自起訴狀繕本送達翌日起至清償日止，按年息
    5%計算之利息。㈡願供擔保請准宣告假執行。
二、被告則以：系爭事故原告亦有騎乘慢車卻行駛於快車道上之
    與有過失；又原告並未證明須他人全日看護達3 個月，且原
    告已年逾65歲又未提出在職證明，是其請求之看護費用及薪
    資損失均無所據；再原告請求之精神慰撫金亦過高等語，資
    為抗辯。並聲明：原告之訴駁回，如受不利判決，願供擔保
    免為假執行。
三、兩造不爭執事項：
  ㈠被告於上開時、地，因過失駕駛行為而與原告擦撞，致原告
    受有左鎖骨骨折、左胸挫傷併第2 、3 、4 肋骨骨折、頭部
    外傷併左顴骨骨折、雙手及左踝擦傷之傷害。被告並因前開
    過失傷害行為，經本院刑事庭以110 年度交簡字第81號刑事
    案件（下稱系爭刑案）判處有期徒刑2 月確定。
  ㈡原告因系爭事故而支出醫療費用83,053元、交通費12,600元
    、修車費12,450元。
  ㈢原告已領取強制汽車責任保險金83,026元。
四、本件之爭點為：㈠原告是否與有過失？㈡原告得請求之看護
    費用為若干？㈢原告得請求之薪資損失為若干？㈣原告得請
    求之精神慰撫金為若干？茲分述如下：
  ㈠原告是否與有過失？
    查被告抗辯原告為慢車卻行駛於快車道上，故就系爭事故之
    發生與有過失等語。惟查，當時原告行駛之慢車道上，遭系
    爭林大安之車違規停放，且該車已佔據整個慢車道並左輪跨
    至快車道，業經系爭刑案認定明確，顯見原告已無從行駛於
    慢車道上，原告如欲繼續行駛於該路段，只能略微左偏行駛
    至快車道以繞過上開違規停放之系爭林大安之車。而經本院
    勘驗事發當時之監視錄影畫面，原告於騎乘系爭慢車行經系
    爭林大安之車旁時，原本係行駛於被告所駕車輛之前方，然
    因被告急於超越原告，而致右側車身擠撞到原告所騎乘之系
    爭慢車，致原告人車倒地（見本院卷第102 頁勘驗結果），
    是本院認原告就系爭事故之發生無從防免，自無注意義務之
    違反，是本件應由被告及林大安共同負肇事責任。再被告與
    林大安為共同侵權行為，均應對原告負全部侵權行為責任，
    被告與林大安之肇事責任比例僅為其等內部分擔之問題，非
    本件審酌之範圍，併此敘明。
  ㈡原告得請求之看護費用為若干？
    依原告就診之光雄長安醫院所出具診斷證明書（見本院卷第
    93頁）記載，原告於住院期間及出院後1 個月須專人照護，
    佐以原告所受傷害為鎖骨及肋骨之骨折，傷勢非輕，是本院
    認原告有全日專人照護之必要。再以全日專人照護之一般行
    情每日2,000 元計算，原告得請求之看護費用為76,000元。
    逾此範圍之請求，則無所據。
  ㈢原告得請求之薪資損失為若干？
    被告主張原告已逾65歲又未提出在職證明，而認其請求薪資
    損失並無理由。查我國目前漸趨高齡化社會，退休年齡亦大
    幅延後，是原告縱已逾65歲並非當然無工作能力，再依原告
    所提之高雄市政府地政士助理員登記資料，原告確有在其配
    偶魏東甫所開設之地政士事務所擔任助理員，是原告主張以
    每月23,800元計算其收入，應屬有據。再依上開診斷證明書
    記載，原告宜休養6 個月，則原告請求薪資損失142,800 元
    自屬有據。
  ㈣原告得請求之精神慰撫金為若干？
    按慰藉金之賠償須以人格權遭遇侵害，使精神上受有痛苦為
    必要，其核給之標準固與財產上損害之計算不同，然非不可
    斟酌雙方身分資力與加害程度，及其他各種情形核定相當之
    數額。本件原告在系爭事故中受有如上所述之傷害，其身心
    受有痛苦乃屬必然，是原告請求精神慰撫金自屬有據。本院
    審酌兩造之學經歷、財產狀況、原告受傷程度等情狀，認原
    告請求精神慰撫金30萬元尚屬過高，應以10萬元為適當。
五、綜上所述，原告得請求之金額為醫療費用83,053元、交通費
    12,600元、修車費12,450元、看護費76,000元、薪資損失14
    2,800 元及精神慰撫金10萬元，總計426,903 元，扣除原告
    已領取之強制汽車責任保險金83,026元，被告應再賠償原槓
    343,877 元。從而，原告依據侵權行為之法律關係，請求被
    告給付在343,877 元及自起訴狀繕本送達翌日即110 年3 月
    17日起至清償日止，按年息5%計算利息之範圍內，為有理由
    ，應與准許。逾此範圍之請求，則無理由，應予駁回。
六、本件為判決基礎之法律關係已臻明確，兩造其餘之攻擊防禦
    方法核與判決結果不生影響，毋庸一一論列，併此敘明。
七、准許宣告假執行、免為假執行及訴訟費用負擔之依據：民事
    訴訟法第389 條第1 項第3 款、第392 條第2 項、第79條。
　
中    華    民    國   110    年    12    月    3     日
                      岡山簡易庭法  官  盧怡秀
以上正本係照原本作成。
如對本判決上訴，須於判決送達後20日內向本院提出上訴狀。如
委任律師提起上訴者，應一併繳納上訴審裁判費。
中    華    民    國   110    年    12    月    3     日
                                書記官  陳昭伶